【裁判字號】    89,上訴,650
【裁判日期】    890510
【裁判案由】    毒品危害防制條例
【裁判全文】
臺灣高等法院臺中分院刑事判決          民國八十九年度上訴字第六五○號
    上  訴  人  臺灣台中地方法院檢察署檢察官
    被      告  乙○○
    指定辯護人  本院公設辯護人  丙○○
右上訴人因被告違反毒品危害防制條例案件，不服台灣台中地方法院中華民國八十九
年一月五日第一審判決（民國八十八年度訴字第一九八六號，起訴案號：台灣台中地
方法院檢察署民國八十八年度偵字第一八一四九號），提起上訴，本院判決如左：
    主      文
上訴駁回。
    理      由
一、公訴意旨略以：被告乙○○基於概括之犯意，自民國（下同）八十八年六月底起
    迄同年七月二十七日止，先後在卓永祚（卓永祚竊盜部分另行審結、施用毒品部
    分另經台灣台中地方法院檢察署檢察官為不起訴處分）位於台中縣潭子鄉○○路
    ○段一九三巷二十號住處附近巷內，連續販賣第一級毒品海洛因或第二級毒品安
    非他命共七次供卓永祚施用，其中海洛因每錢售價新台幣（下同）一萬八千元、
    安非他命每錢則為八千元，嗣於同年八月二日晚十時許，經警在卓永祚上開住處
    查獲卓永祚持有海洛因毛重○．三公克、安非他命空袋七只；並於同年月三日凌
    晨零時二十分許，在台中市○○路三巷十四號前臨檢查獲乙○○係通緝之人犯，
    且在其身上扣得海洛因毛重○．五公克、安非他命毛重一．二公克等語，因認被
    告涉犯毒品危害防制條例第四條第一項之販賣第一級毒品、同條第二項之販賣第
    二級毒品罪嫌云云。
二、公訴人認被告乙○○涉犯右揭罪嫌，無非以同案被告即購毒者卓永祚自警詢迄偵
    查中多次供稱毒品係向被告所購買，所供購毒次數、地點、價格均無不同，且卓
    永祚為警查獲時復經查扣毒品海洛因毛重○．三公克等語，為其論據。訊據被告
    乙○○則堅決否認有何販賣毒品犯行，辯稱：並未販賣毒品予卓永祚云云。
三、按犯罪事實應依證據認定之，無證據不得推定其犯罪事實。刑事訴訟法第一百五
    十四條定有明文。次按認定犯罪事實所憑之證據，雖不以直接證據為限，間接證
    據亦包括在內，然而無論直接或間接證據，其為訴訟上之證明，須於通常一般之
    人均不致有所懷疑，而得確信其為真實之程度者，始得據為有罪之認定；倘其證
    明尚未達到此一程度，而有合理之懷疑存在時，即難據以為被告不利之認定（最
    高法院七十六年台上字第四九八六號判例意旨參照）。末按施用毒品之人，如供
    出毒品來源，依毒品危害防制條例第十七條之規定得獲得減刑，因此為擔保其陳
    述之真實性，尤應有足以令人確信其陳述真實性之補強證據，始能據以為論罪之
    依據。經查：同案被告卓永祚於警訊、偵查中固曾多次供稱曾向被告乙○○購買
    毒品海洛因及安非他命，惟查，卓永祚於警詢中供稱：是以海洛因一錢一萬八千
    元、安非他命一錢八千元購買毒品，購買毒品是先打乙○○的行動電話0000
    000000，然後都約在我家住處旁巷子向他購買，向乙○○購買約六、七次
    ，最後一次是在八十八年七月二十七日十九時三十分許（見偵查卷第二十一至二
    十二頁）；於偵查中則先後供稱：「（毒品向誰買的？）乙○○，買過五、六次
    ，八十八年六月初起陸續向他買，安非他命○．三公克買一千元，海洛因○．三
    公克也是買一千元」（見偵查卷第七十頁反面）、「我只認識乙○○，我一些毒
    品向他買的．．．共向他買六、七次，八十八年六月到七月中旬左右買的」、「
    一次海洛因及安非他命，六次買安非他命，有一次他拿海洛因○．三公克以一千
    元賣我」（見偵查卷第八十八頁反面）、「（向乙○○買）六、七次，在我家後
    面向他買的，有幾次用錢買，一次都買○．三、○．四公克，一、二千元買來，
    海洛因一錢一萬六、一萬八左右，安非他命一錢八千元左右」（見偵查卷第一百
    零一頁反面），依卓永祚上開供述之內容觀之，其所供向被告購買毒品之計價單
    位或稱以錢計價、或稱以公克計價，前後已有不一，且其或稱安非他命與海洛因
    均係以相同價格購入，或稱海洛因以一錢一萬六千元或一萬八千元購入、安非他
    命以一錢八千元購入，先後所述已不相符，又按一錢為三．七五公克，則海洛因
    一錢之售價如為一萬八千元，則每○．三公克之售價需一千四百餘元，如一錢售
    價為一萬六千元，每○．三公克之價格亦近一千三百元，安非他命一錢之售價如
    為八千元，則每○．三公克之價格應僅六百餘元，其前後所供向被告購入毒品之
    價格亦非無異；再卓永祚供稱自八十八年六月初起向被告購買毒品，係先以00
    00000000號行動電話與被告連絡後，再約在卓永祚住處附近巷子進行交
    易，惟查0000000000號行動電話其第一次使用日為八十八年七月十八
    日，嗣因上揭行動電話持用人拒絕電信公司以電話確認持用人身分，經電信公司
    於同年十一月七日停話，有遠傳電信股份有限公司函附卷可稽，上揭行動電話於
    八十八年七月十八日以前既尚未開通使用，則卓永祚供稱自八十八年六月初起即
    以上揭行動電話為聯絡工具向被告購買毒品云云，即與事實不符，其供述之真實
    性要非無疑；而本案除卓永祚於警詢、偵查中之供述外，並無其他補強證據足令
    人確信卓永祚於警詢、偵查中供稱有向被告購買毒品之供述確屬真實，要不得僅
    憑卓永祚於警詢、偵查中供稱曾向被告購買毒品，逕行認定被告有販賣毒品之犯
    行。此外，復查無其他確切證據足資證明被告確有公訴人所指之犯行，所為要屬
    犯罪不能證明，原審為被告無罪之諭知。經核並無不合，上訴意旨，仍執前詞，
    指摘原判決不當，非有理由，應予駁回。
四、據上論斷，應依刑事訴訟法第三百六十八條，判決如主文。
本案經檢察官甲○○到庭執行職務。
中      華      民      國    八十九     年      五       月     十     日
                                  臺灣高等法院臺中分院刑事第六庭
審判長法  官  李  文  雄
                                              法  官  沈  應  南
                                              法  官  陳  嘉  雄
右正本證明與原本無異。
如不服本判決應於收受送達後十日內向本院提出上訴書狀，其未述上訴之理由者並
得於提起上訴後十日內向本院補提理由書（均須按他造當事人之人數附繕本）。
                                              書記官  王  麗  英
中      華      民      國    八十九     年      五       月    十一    日
                                                                        Ｑ


司法院資訊處製作；財團法人民間司法改革基金會備份。
